【裁判字號】    96,訴,833
【裁判日期】    970325
【裁判案由】    違反毒品危害防制條例
【裁判全文】
臺灣嘉義地方法院刑事判決               96年度訴字第833號
公  訴  人  臺灣嘉義地方法院檢察署檢察官
被      告  甲○○
                    樓
上列被告因違反毒品危害防制條例案件，經檢察官提起公訴（96
年度毒偵字第1237號），被告於準備程序中就被訴事實為有罪之
陳述，本院合議庭裁定由受命法官改依簡式審判程序審理，判決
如下：
    主  文
甲○○施用第一級毒品，處有期徒刑捌月。
    事實及理由
一、犯罪事實：甲○○前因施用毒品案件，經本院裁定觀察、勒
    戒，於民國九十年一月二十九日因無繼續施用毒品傾向而釋
    放，並經臺灣嘉義地方法院檢察署檢察官以八十九年度毒偵
    字第一七三一號、第一七五六號不起訴處分確定，另因竊盜
    案件，經臺灣彰化地方法院於九十四年十二月十二日，以九
    十四年度斗簡字第三二六號判決判處有期徒刑六月，再因施
    用毒品案件，經同院於九十五年四月三日，以九十五年度簡
    字第三十號判決判處有期徒刑六月確定，前揭二罪經裁定應
    執行有期徒刑十月，復因施用毒品案件，經本院於九十五年
    八月十四日，以九十五年度訴字第三十四號判決判處有期徒
    刑八月確定，與前開各罪接續執行，甫於九十六年五月十五
    日因縮短刑期假釋出監，交付保護管束，於九十六年十一月
    八日始期滿（並未構成累犯），猶不知悔改，復基於施用第
    一級毒品海洛因之犯意，於九十六年六月二十二日上午某時
    許，在嘉義市○○○街五十五號三０一號套房居處，以將海
    洛因置於注射針筒摻水，注射身體方式，施用海洛因一次。
    嗣經警於九十六年六月二十三日下午三時二十分許，在上址
    查獲，並採集其尿液送驗，結果呈嗎啡（海洛因代謝物）陽
    性反應。
二、本案於準備程序進行中，被告就被訴事實為有罪之陳述，經
    行簡式審判程序，依刑事訴訟法第二百七十三條之二規定，
    不適用證據提示、交互詰問及傳聞法則有關證據能力限制等
    規定，先予敘明。
三、認定事實所憑證據
(一)被告於警詢、偵查之供述及於本院準備程序、審理時為有罪
    之陳述。
(二)正修科技大學超微量研究科技中心檢驗報告及代號與真實姓
    名對照表各一份。
四、論罪科刑
(一)按毒品危害防制條例於九十二年七月九日修正公布，自九十
    三年一月九日施行，其中第二十條、第二十三條將施用毒品
    之刑事處遇程序，區分為「初犯」及「五年內再犯」、「五
    年後再犯」，參酌立法理由，修正毒品危害防制條例就施用
    毒品者，祇於「初犯」及「五年後再犯」二種情形，有其追
    訴條件之限制，即須於初犯經觀察、勒戒或強制戒治釋放後
    ，五年內均無施用毒品之行為，始能認其前所實施之觀察、
    勒戒或強制戒治已足遮斷毒癮，而得於五年後再犯時，再予
    適用初犯之規定，重行觀察、勒戒等程序。倘五年內已經再
    犯，被依法追訴處罰，縱其第三次（或第三次以上）施用毒
    品之時間在初犯釋放五年以後，即與「五年後再犯」之情形
    有別，且因已於「五年內再犯」，顯見其再犯率甚高，原實
    施觀察、勒戒或強制戒治，已無法收其實效，而無五年戒斷
    期之存在，自無再經觀察、勒戒及強制戒治之必要，應由檢
    察官逕行起訴，始符新法修正之本旨（最高法院九十五年度
    台非字第五十九號、第六十五號判決意旨及同院九十五年度
    第七次刑事庭會議決議可資參照）。查被告前因施用毒品案
    件，經本院裁定觀察、勒戒後，於九十年一月二十九日認無
    繼續施用毒品傾向而釋放，復於釋放後之五年內，再犯施用
    毒品案件，先後經臺灣彰化地方法院於九十五年四月三日，
    以九十五年度簡字第三十號判決判處有期徒刑六月，再經本
    院於九十五年八月十四日，以九十五年度訴字第三十四號判
    決判處有期徒刑八月，並均確定在案，此有臺灣高等法院被
    告前案紀錄表、嘉義地方法院檢察署刑案資料查註紀錄表、
    全國施用毒品案件紀錄表、受觀察勒戒人毒品及前科紀錄簡
    列表各一份附卷可佐，其於觀察、勒戒執行完畢釋放後五年
    內，已因再犯施用毒品案件，為法院追訴處罰，揆諸首揭實
    務見解，本件施用毒品案件應予依法論科。核被告所為，係
    犯毒品危害防制條例第十條第一項之施用第一級毒品罪，其
    持有第一級毒品之低度行為，為施用之高度行為所吸收，不
    另論罪。
(二)爰審酌被告國中畢業之智識程度，前已因施用毒品案件，經
    觀察、勒戒執行完畢，復經法院判處罪刑確定，尚在假釋期
    間，仍再施用毒品，顯見並未戒除毒癮，施用毒品除戕害自
    身健康外，對社會秩序亦有潛在影響，惟衡被告犯後坦承之
    態度、施用毒品屬自殘行為之本質內涵暨其家庭狀況等一切
    情狀，量處如主文所示之刑，以示懲儆。
五、應適用法條
(一)刑事訴訟法第二百七十三條之一第一項、第二百九十九條第
    一項前段、第三百十條之二、第四百五十四條第一項。
(二)毒品危害防制條例第十條第一項，判決如主文。
本案經檢察官古富祺到庭執行職務。
中    華    民    國    97    年     3    月    25    日
                  刑事第二庭  法  官  林青怡
上列正本證明與原本無異。
如不服本判決，應於判決送達後十日內向本院提出上訴狀，上訴
書狀依法應敘述具體理由，如未敘述具體理由者，應於上訴期間
屆滿後二十日內補提理由書於本院（均應附繕本）。告訴人或被
害人如對於本判決不服者，應具備理由請求檢察官上訴，其上訴
期間之計算係以檢察官收受判決正本之日期為準。
中    華    民    國    97    年     3    月    25    日
                              書記官  李佳惠
附錄論罪科刑法條
毒品危害防制條例第10條
施用第一級毒品者，處 6 月以上 5 年以下有期徒刑。
施用第二級毒品者，處 3 年以下有期徒刑。


司法院資訊處製作；財團法人民間司法改革基金會備份。
